【裁判字號】    92,司,7
【裁判日期】    920812
【裁判案由】    選派檢查人
【裁判全文】
臺灣苗栗地方法院裁定                                  九十二年度司字第七號
    聲  請  人  甲○○
    相  對  人  賀德富生化科技食業股份有限公司
    法定代理人  何川澤
右聲請人聲請對相對人賀德富生化科技食業股份有限公司選派檢查人事件，本院裁定
如左：
    主      文
選派吳光皋會計師（事務所：設新竹市○○路○段八三號三樓）為賀德富生化科技食
業股份有限公司之檢查人，檢查賀德富生化科技食業股份有限公司之公司業務帳目及
財產情形。
聲請程序費用由相對人負擔。
    理      由
一、按繼續一年以上，持有已發行股份總數百分之三以上之股東，得聲請法院選派檢
    查人，檢查公司業務帳目及財產情形，公司法第二百四十五條第一項定有明文。
二、本件聲請意旨略以：聲請人為繼續一年以上，持有相對人賀德富生化科技食業股
    份有限公司已發行股份總數百分之三以上之股東，遽聞相對人有違反公司法第十
    五條第一項之規定，私下將公司之資金貸與他人之嫌疑，茲為保障聲請人之權益
    ，爰依公司法第二百四十五條第一項之規定，聲請選派檢查人檢查公司業務帳目
    及財產情形等語。
三、查聲請人主張之前開事實，業據其提出相對人公司變更登記表及股東名冊為證，
    足證聲請人確為相對人公司繼續一年以上，持有已發行股份總數百分之三以上之
    股東至明。另本院依職權函請臺灣省會計師公會推薦適當之會計師供本院遴選為
    相對人公司之檢查人，經該會推薦吳光皋會計師（事務所：設新竹市○○路○段
    八十三號三樓），有臺灣省會計師公會九十二年八月四日會總字第○九二○三九
    二號函在卷可稽。本院審酌臺灣省會計師公會上開函文附件所載：吳光皋會計師
    曾任職於王惠民會計師事務所及惠民、正大、眾智聯合會計師事務所，並承辦光
    寶集團關係企業簽證服務、頂益控股公司臺灣分公司等案件及擔任中國石油訴訟
    鑑定案之承辦人、民事訴訟案之檢查人、法人資格清算終結之承辦人，係屬臺灣
    省會計師公會所推薦之會計師，從而對於公司業務、帳目及盈虧情況應能本於專
    業知識予以檢查，當亦能適時維護、保障聲請人及其他股東之權益，認洵屬適當
    ，爰依公司法第二百四十五條第一項之規定，選派會計師吳光皋為檢查人，檢查
    相對人公司之公司業務之帳目及財產情形。
四、檢查人之報酬由相對人負擔。
五、相對人應依檢查人之要求提出相關帳簿、表冊供檢查。
六、依非訟事件法第八十五條第二項，裁定如主文。
中      華      民      國    九十二    年      八      月    十二      日
                                  臺灣苗栗地方法院民事庭
                                            法      官    伍偉華
右正本證明與原本無異。
如對本裁定抗告，應於裁定送達後十日內向本院提出抗告狀。
                                            法院書記官    李惠雯
中      華      民      國    九十二    年      八      月    十二      日


司法院資訊處製作；財團法人民間司法改革基金會備份。
